【裁判字號】    97,交抗,153
【裁判日期】    970730
【裁判案由】    聲明異議
【裁判全文】
臺灣高等法院臺南分院交通事件裁定     97年度交抗字第153號
抗  告  人    甲○○
上列抗告人因違反道路交通管理處罰條例案件，不服臺灣雲林地
方法院中華民國九十七年五月二十八日裁定（九十七年度交聲字
第六九號），提起抗告，本院裁定如下：
    主  文
抗告駁回。
    理  由
一、本件抗告意旨略以：(一)受處分人即抗告人在公路上販賣車乙
    案所違反之罰則，一般民眾根本不知，懇請法官體恤民眾不
    知罪不罰，微罪不罰。(二)員警舉發當時並未告知在車上貼出
    售字樣是違法行為，若予告知，抗告人不可能知法犯法。(三)
    將車出售純為孩子籌措念私校學費，絕非營利行為，為此提
    出抗告，撤銷原裁定云云。
二、原處分意旨略以：異議人即受處分人甲○○，於民國96年11
    月14日上午8時49分許，其所有車牌號碼DI-5226號自用小客
    車（下稱系爭車輛）停在臺中市○○街，因「汽車所有人在
    道路上停放三輛以下待售車輛」之違規，為臺中市警察局第
    六分局協和派出所（下稱原舉發單位）以中市警交字第GD00
    00000號舉發違反道路交通管理事件通知單（下稱系爭通知
    單），逕行舉發。移送機關即原處分機關交通部公路總局嘉
    義區監理所雲林監理站（下稱原處分機關）以異議人違反道
    路交通管理處罰條例第57條第1項（下述系爭裁決書誤載為
    第1款）規定，依違反道路交通管理事件統一裁罰基準及處
    理細則第43、44、67條規定，於97年3月25日，以雲監裁字
    第裁72-GD0000000號違反道路交通管理事件裁決書（下稱系
    爭裁決書）裁處罰鍰新臺幣（下同）2,400元罰鍰。系爭裁
    決書已於97年3月28日送達異議人等語。
三、聲明異議意旨略以：異議人因訪友或購物，暫時將系爭車輛
    停妥於並無任何劃線之合法上述停車位置，將有「出售」字
    樣貼於車身，待訪友或購物完畢即將車駛離，並未佔用道路
    販售車輛，異議人所為應與車體廣告視為相同合法行為，爰
    提起本件異議等語。
四、按汽車所有人，在道路上停放待售之車輛者，處新臺幣2,40
    0元以上4,800元以下罰鍰，道路交通管理處罰條例第57條第
    1項定有明文。
五、經查：由舉發照片二張可清楚看見異議人（即抗告人）所有
    DI-5226號系爭車輛停放於道路旁，車子前擋風玻璃及左後
    車窗玻璃處均張貼有「自售車況棒」字樣之紅色紙張，其下
    並有可供有意洽詢購車者撕取之紙條6張（已撕取1張）（見
    原審卷第十六頁）。由上開各情可見，抗告人確實是要出售
    系爭車輛，並將欲出售意思明確表示，且提供記載相關資料
    之小紙條讓路過看到有意洽購者撕取連絡，而將上開待售之
    系爭車輛停放在路上。此觀抗告人復不否認其確實將有「出
    售」字樣貼於系爭車輛上，有如前述一節更為明顯。至抗告
    人辯稱不知罪不罰、警察未告知違規及停放車輛非屬營利行
    為云云，核與與其違規事實並無關聯，均不足採。綜上所述
    ，抗告人所為，確有在道路上停放待售車輛之行為，堪以認
    定。
六、從而本件原處分機關以抗告人有「汽車所有人在道路上停放
    待售車輛」之違規事實，援引道路交通管理處罰條例第57條
    第1項規定，裁處罰鍰2,400元罰鍰，並無不當。
七、從而，本件抗告人上開違規行為，事證明確，抗告人所辯並
    非可採。原審以異議人之異議為無理由，原處分機關以異議
    人「汽車所有人在道路上停放待售車輛」之違規，援引道路
    交通管理處罰條例第57條第1項規定，裁處罰鍰2,400元罰鍰
    ，並無不當，而為異議駁回之諭知。本院認其認事用法均無
    不合，抗告人以不知罪不罰、警察未告知違規及停放車輛非
    屬營利行為云云，指摘原裁定為不當，為無理由，應予駁回
    。
八、據上論結，應依道路交通案件處理辦法第二十六條、刑事訴
    訟法第四百十二條，裁定如主文。
中    華    民    國    97    年    7     月    30    日
                  刑事第六庭    審判長法  官  蔡崇義
                                      法  官  董武全
                                      法  官  曾文欣
以上正本證明與原本無異。
不得再抗告。
                                      書記官  李育儒
中    華    民    國    97    年    7     月    31    日


司法院資訊處製作；財團法人民間司法改革基金會備份。
